臺灣嘉義地方法院刑事判決
111年度交簡上字第80號
上  訴  人  
即  被  告  蕭愛蓁


上列被告因被訴過失傷害案件，不服本院簡易庭111年度嘉交簡
字第509號中華民國111年6月29日第一審簡易判決（聲請案號：
臺灣嘉義地方檢察署111年度調偵字第300號），提起上訴，本院
管轄第二審之合議庭判決如下：
    主  文
上訴駁回。
蕭愛蓁緩刑貳年。
    犯罪事實及理由
一、本案經本院審理結果，認第一審簡易判決認事用法及量刑均
    無不當，應予維持，除引用第一審簡易判決書記載之犯罪事
    實、證據及理由外，並補充「被告蕭愛蓁於本院審理時之自
    白」。
二、按關於刑之量定，係實體法上賦予法院得為自由裁量之事項
    ，倘其未有逾越法律所規定之範圍，或濫用其權限，即不得
    任意指摘為違法（最高法院75年台上字第7033號判例意旨參
    照）。原審審酌一切情狀，就被告蕭愛蓁之過失傷害犯行，
    量處拘役50日，並諭知以新臺幣1千元折算1日之易科罰金折
    算標準，認事用法均無不當，量刑亦甚妥適。被告以與告訴
    人許仲輝調解成立，已賠償告訴人1萬5千元，有本院調解筆
    錄影本1份附卷可憑，請求從輕量刑為由，提起上訴，然本
    院認為原審判決認事用法既無任何疏漏或違誤之處，而量刑
    係屬法官在法定刑範圍內得自由裁量之事項，且原審量刑並
    未過重，被告上訴請求改判量處較輕之刑，為無理由，應予
    駁回。
三、被告前未曾因故意犯罪受有期徒刑以上刑之宣告，有臺灣高
    等法院被告前案紀錄表1份在卷可參，其因過失而罹刑章，
    已與告訴人達成和解，經此次刑之宣告，應知警惕而無再犯
    之虞，本院認其所受宣告之刑，以暫不執行為適當，爰併諭
    知緩刑2年，以啟自新。
據上論斷，應依刑事訴訟法第455條之1第1項、第3項、第373條
、第368條、第364條，刑法第74條第1項第1款，判決如主文。
本案經檢察官簡靜玉聲請以簡易判決處刑，檢察官黃銘瑩到庭執
行職務。
中　　華　　民　　國　　111 　年　　9 　　月　　29　　日
                  刑事第七庭  審判長法  官  蘇姵文
                                    法  官  凃啟夫
                                    法  官  卓春慧　　　
上列正本證明與原本無異。
本件不得上訴。　　　　　　　　　　　　　　　　　　
中　　華　　民　　國　　111 　年　　9 　　月　　29　　日
                                     書記官 李佳惠
附錄本案論罪科刑法條全文：
刑法第284條：
因過失傷害人者，處1年以下有期徒刑、拘役或10萬元以下罰金
；致重傷者，處3年以下有期徒刑、拘役或30萬元以下罰金。
附件：
臺灣嘉義地方法院刑事簡易判決
111年度嘉交簡字第509號
聲　請　人　臺灣嘉義地方檢察署檢察官
被　　　告　蕭愛蓁　
上列被告因過失傷害案件，經檢察官聲請以簡易判決處刑（111
年度調偵字第300號），本院判決如下：
    主  文
蕭愛蓁犯過失傷害罪，處拘役伍拾日，如易科罰金，以新臺幣壹
仟元折算壹日。
    犯 罪 事 實 及 理 由
一、犯罪事實：蕭愛蓁於民國111年1月13日4時45分許，駕駛車
    牌號碼0000-00號自用小客車，沿嘉義市西區松江一街由南
    往北方向行駛，途經松江一街與世賢路1段交岔路口時，應
    注意汽車行駛時，駕駛人應注意車前狀況，隨時採取必要之
    安全措施，並應注意車輛行駛至交岔路口，遇閃光紅燈應減
    速接近，先停止於交岔路口前，讓幹線道車優先通行後認為
    安全時，方得續行，而依當時天候晴、夜間有照明、柏油路
    面、路面乾燥、無缺陷、無障礙物，視距良好、行車管制號
    誌正常等情，客觀上並無不能注意之情事，竟疏未充分注意
    車前狀況，亦未停讓幹道車先行，於行經閃光紅燈號誌之肇
    事交岔路口，貿然行駛，適有許仲輝騎乘車牌號碼000-000
    號普通重型機車，沿嘉義市西區世賢路1段慢車道，由西往
    東方向駛來，致2車發生擦撞，造成許仲輝受有頭部鈍傷、
    膝部及腹壁挫傷等傷害。
二、前開犯罪事實，有下列證據足資證明：
  ㈠被告蕭愛蓁於警詢中之供述。
  ㈡告訴人許仲輝於警詢及偵查中之指訴。
  ㈢戴德森醫療財團法人嘉義基督教醫院診斷證明書、嘉義市政
    府警察局道路交通事故談話紀錄表、道路交通事故現場圖、
    道路交通事故調查報告表㈠㈡、道路交通事故初步分析研判表
    各1份、現場照片18張。　　　　
  ㈣按汽車行駛至交岔路口，其行進、轉彎，應遵守燈光號誌；
    又駕駛人應注意車前狀況，並隨時採取必要之安全措施，道
    路交通安全規則第102條第1項第1款、第94條第3項分別定有
    明文。又閃光黃燈表示「警告」，車輛應減速接近，注意安
    全，小心通過；閃光紅燈表示「停車再開」，車輛應減速接
    近，先停止於交岔路口前，讓幹道車優先通行後認為安全時
    ，方得續行，道路交通標誌標線號誌設置規則第211條第1項
    亦有明文。被告領有駕駛執照，業經被告坦承在卷（警卷第
    5頁），且案發時，被告已滿21歲，對於上開規定，不能諉
    為不知，其於前揭時、地駕駛自用小客車，自負有上開注意
    義務，而依卷附之道路交通事故調查報告表㈠之記載，被告
    肇事時之路況為天候晴、夜間有照明、柏油路面、路面乾燥
    、無缺陷、無障礙物，視距良好、行車管制號誌正常，並無
    不能注意之情事，竟疏未注意車前狀況，亦未注意應先停止
    於交岔路口前，讓幹道車優先通行後認為安全時方得續行，
    仍貿然行駛前進，因而肇事，其就本案事故之發生自有過失
    。據此，被告因過失肇致本件車禍，被告之過失與被害人之
    傷害間，顯具有相當因果關係。從而，本件事證明確，被告
    犯行堪以認定，應予依法論科。
三、論罪科刑： 　　　
  　核被告所為，係犯刑法第284條前段之過失傷害罪。又被告
    於肇事後留在事故現場，在未被有偵查犯罪職權之機關或公
    務員發覺前，即向前來現場處理之員警坦承其為車禍肇事之
    人而自首犯罪，嗣並接受裁判等情，有自首情形紀錄表在卷
    可查（警卷第25頁），堪認符合自首之規定，爰依刑法第62
    條前段規定減輕其刑。　　
四、爰以行為人之責任為基礎，審酌被告之違失情形，並衡酌其
    坦承犯行，然迄未與告訴人和解，賠償告訴人之損失，又審
    酌告訴人之傷勢，及被告於警詢自述高中畢業之智識程度、
    無業、家庭經濟狀況為小康(警卷第1頁調查筆錄受詢問人欄
    )等一切情狀，量處如主文所示之刑，並諭知易科罰金之折
    算標準，以資懲儆。
五、依刑事訴訟法第449條第1項前段、第3項、第454條第1項（
    依刑事判決精簡原則，僅記載程序法條），逕以簡易判決處
    刑如主文。
六、如不服本判決，得於判決書送達之日起20日內，以書狀敘述
    理由，向本院提起上訴（須付繕本）。
七、本案經檢察官簡靜玉聲請以簡易判決處刑。　　　　
中　　華　　民　　國　　111 　年　　6 　　月　　29　　日
　　　　　　　　　嘉義簡易庭　法　官　林富郎
以上正本證明與原本無異。
如不服本判決，應於判決送達後20日內向本院提出上訴狀（應附
繕本）。告訴人或被害人如對於本判決不服者，應具備理由請求
檢察官上訴，其上訴期間之計算係以檢察官收受判決正本之日期
為準。
中　　華　　民　　國　　111 　年　　6 　　月　　29　　日
                              書記官　陳雪鈴
【附錄法條】
中華民國刑法刑法第284條
因過失傷害人者，處1年以下有期徒刑、拘役或10萬元以下罰金
；致重傷者，處3年以下有期徒刑、拘役或30萬元以下罰金。